【裁判字號】    98,易,997
【裁判日期】    981130
【裁判案由】    違反毒品危害防制條例
【裁判全文】
臺灣屏東地方法院刑事判決               98年度易字第997號
公  訴  人  臺灣屏東地方法院檢察署檢察官
被      告  甲○○
上列被告因違反毒品危害防制條例案件，經檢察官提起公訴（98
年度毒偵字第1639號），被告於準備程序中就被訴事實為有罪陳
述，經本院告知簡式審判程序之旨，並聽取當事人意見後，本院
合議庭裁定由受命法官獨任依簡式審判程序審理，判決如下：
    主  文
甲○○施用第二級毒品，累犯，處有期徒刑壹年。
    事  實
一、甲○○前於民國89年間，因施用毒品案件，迭經法院裁定送
    觀察勒戒、強制戒治，至90年6 月12日停止其處分，並於90
    年10月7 日執行完畢。又於93年間，因連續施用毒品案件，
    經本院以93年度簡上字第149 號判處有期徒刑1 年確定，並
    於95年1 月7 日執行完畢。詎其仍不知悔改，明知甲基安非
    他命業經公告列為毒品危害防制條例之第二級毒品，不得持
    有、施用，竟基於施用第二級毒品之犯意，於98年8 月17日
    8 時許，在屏東縣潮州鎮○○路「中山體育公園」公廁內，
    以將甲基安非他命放入所有玻璃球內燒烤後吸食煙霧之方式
    ，施用第二級毒品甲基安非他命1 次。嗣於98年8 月19日13
    時許，甲○○因另案通緝遭到查獲，後經其同意採集尿液送
    驗，結果呈現甲基安非他命陽性反應，始悉上情。
二、案經屏東縣政府警察局潮州分局報告臺灣屏東地方法院檢察
    署檢察官偵查起訴。
    理  由
一、本件係依刑事訴訟法第273 條之1 第1 項行簡式審判程序，
    其證據調查依同法第273 條之2 所定原不受審判外陳述排除
    之限制；又被告對於卷內各項證據亦不爭執證據能力，復無
    事證顯示有何違法取得或類此瑕疵之情，故卷內所列各項證
    據，自均有證據能力，合先敘明。
二、上揭犯罪事實，業經被告坦承不諱，另據前開採尿檢驗結果
    ，亦呈甲基安非他命陽性反應，有臺灣檢驗科技股份有限公
    司濫用藥物尿液檢驗報告、被告之尿液送驗代號與姓名對照
    表等件為憑（見警卷第6 、8 頁）。是認被告之自白與事實
    相符，堪予採信，從而本件罪證明確，被告犯行洵足認定，
    應依法論科。
三、按毒品危害防制條例就施用毒品者，只於「初犯」及「5 年
    後再犯」2 種情形有其追訴條件之限制，倘初犯後5 年內已
    再犯，縱第3 次或第3 次以上施用毒品之時間在初犯釋放5
    年後，仍與「5 年後再犯」有別，顯見其再犯率甚高，原實
    施之觀察勒戒或強制戒治未收實效，自應逕行追訴處罰（最
    高法院97年9月9日97年度第5次刑事庭會議決議參照）。本
    件被告前於90年間因施用毒品而受觀察勒戒、強制戒治執行
    後，旋於93年間復因施用毒品經法院判刑，業如前述，並有
    前案紀錄表、刑案資料查註紀錄表各1份可考，是依上揭說
    明，本案自應逕行追訴處罰。
四、按甲基安非他命係毒品危害防制條例第2 條第2 項第2 款所
    定第二級毒品。核被告所為，係犯毒品危害防制條例第10條
    第2 項之施用第二級毒品罪。被告持有毒品之低度行為應被
    施用之高度行為所吸收，不另論罪。被告曾受如事實欄所載
    判刑執行等情，有上開前案紀錄資料足稽，其於徒刑執行完
    畢後，5 年內故意再犯本件有期徒刑以上之罪，為累犯，應
    依刑法第47條第1 項加重刑度。爰審酌被告前因施用毒品案
    件，經觀察勒戒、強制戒治與判刑執行後，猶繼續施用、復
    而犯下本案，堪認被告自陷於毒癮之害甚烈，毫未因歷經司
    法程序而戒慎行止，原不宜寬貸，惟念及被告尚能坦承罪行
    ，犯後態度非劣等一切情狀，量處如主文所示之刑，以資懲
    儆。
五、本件被告所有供其施用第二級毒品使用之玻璃球，並未扣案
    ，且查獲前已遭丟棄而不復存在乙節，業經被告於本院審理
    中供述明確（見本院98年11月16日審判筆錄第4 頁），自無
    宣告沒收之必要，併此敘明。
據上論斷，應依刑事訴訟法第273 條之1 第1 項、第299 條第1
項前段，毒品危害防制條例第10條第2 項，刑法第11條前段、第
47條第1 項，判決如主文。
本案經檢察官曾士哲到庭執行職務
中    華    民    國    98    年    11    月    30    日
                  刑事第四庭    法  官  江振源
以上正本證明與原本無異
如不服本判決，應於判決送達後10日內向本院提出上訴書狀（應
附繕本），其未敘述上訴理由者，應於上訴期間屆滿後20日內補
提理由書狀於本院，上訴於臺灣高等法院高雄分院。
中    華    民    國    98    年     12    月    1    日
                                書記官  潘豐益
附錄本判決論罪科刑法條：
毒品危害防制條例第10條
施用第一級毒品者，處六月以上五年以下有期徒刑。
施用第二級毒品者，處三年以下有期徒刑。


司法院資訊處製作；財團法人民間司法改革基金會備份。
